Farní úřad Všestary
Farní úřad Všestary (římskokatolický)
Materiál je fyzicky dobře zachovalý.
Spisovna Farního úřadu Všestary se nacházela ve farní budově ve Všestarech. V roce 1847 při stavbě nové farní budovy ve Všestarech vznikla samostatná místnost určená pro farní archiv, kam se následně ukládaly vyřízené spisy. Od 40. letech 20. století se písemnosti shromažďovaly v kanceláři na faře ve Všestarech. V roce 1953 provedli archiváři z tehdejšího Okresního archivu v Hradci Králové revizi farní spisovny. Zjistili, že písemnosti starých registratur byly uloženy ve skříních a na policích ve farní kanceláři v relativně suchém prostředí.
Duchovní správci ukládali vyřízené písemnosti na všestarském farním úřadě bez náročnější registraturní struktury. Dokumenty dávali do balíčků pouze po letech. Tuto zaběhlou praxi nezměnilo ani zavedení podacích protokolů ve 30. letech 19. století. V novém systému se nově došlé korespondenci přidělovala pořadová čísla, a to v pořadí zápisu do podacího protokolu. Následně se písemnosti opět ukládaly do balíčků po jednotlivých letech. Uvedené členění spisů do balíčků bylo čistě mechanické a nijak blíže nezpřístupňovalo dochované písemnosti. S ohledem k výše uvedeným skutečnostem se zpracovatelé rozhodli v souladu s metodikou pro pořádání farních úřadů k uspořádání všech dochovaných písemností dle umělého schématu obsaženého v této závazné metodice. Výsledné schéma plně vychází z předepsané metodiky: 1 Správa farnosti 1/1 Normálie 1/1/1 Panovnická (státní) nařízení 1/1/2 Církevní nařízení 1/2 Vikariát 1/3 Patronát 1/4 Farnost 1/4/1 Zřízení, povýšení, rozdělení a zánik farnosti, hranice farnosti 1/4/2 Vizitace 1/4/3 Záležitosti veřejných a soukromých křížů a soch 1/5 Organizace vedení úřední agendy 1/5/1 Registraturní pomůcky 1/5/2 Úřední formuláře 1/6 Memorabilia 1/6/1 Pamětní knihy a úřední knihy smíšeného charakteru 1/6/2 Dokumentace k historii farnosti 1/7 Spolupůsobení ve státních a veřejných záležitostech 1/7/1 Statistická šetření a topografické práce 1/7/2 Zdravotní a hygienické záležitosti 1/7/3 Vojenské záležitosti 1/7/4 Bezpečnostní a soudní záležitosti 1/7/5 Veřejné sbírky 1/7/6 Sociální záležitosti 1/8 Personálie 1/8/1 Faráři 1/8/2 Kaplani, kooperátoři, administrátoři 1/8/3 Cizí duchovní osoby ve farnosti 1/8/4 Kostelní zaměstnanci 1/9 Stavby v majetku záduší a beneficia (včetně vybavení a péče) 1/9/1 Kostely 1/9/2 Farní budovy 1/9/3 Vybavení a ochrana sakrálních budov 1/9/3/1 Kostelní zvony - pořizování, rekvizice, svěcení 1/9/3/2 Drobnější vybavení kostelů včetně varhan - pořizování, nabídky, opravy 1/9/3/3 Ochrana sakrálních budov 1/9/4 Hřbitovy 1/10 Hmotné zajištění beneficia a kostelů 1/10/1 Evidence majetku 1/10/2 Pozemky 1/10/3 Hospodaření na zemědělské a lesní půdě beneficia a kostela 1/10/4 Desátky, deputáty, povinnosti poddaných 1/11 Finanční zajištění beneficia a záduší 1/11/1 Příjmy beneficia a záduší 1/11/2 Dávky, daně, poplatky 1/11/3 Farní účty 1/11/4 Zádušní a kostelní účty 1/11/4/1 Farní kostel Nejsvětější Trojice ve Všestarech 1/11/4/2 Filiální kostel Proměnění Páně v Chlumu 1/11/4/3 Filiální kostel Nanebevzetí Panny Marie v Nedělištích 1/11/4/4 Filiální kostel svatého Ondřeje ve Světí 1/11/4/5 Kaplička bez zasvěcení v Dlouhých Dvorech 1/11/5 Mešní a modlitební nadace 2 Duchovní péče 2/1 Bohoslužby, slavnosti, zázraky 2/1/1 Organizace bohoslužeb 2/1/2 Církevní slavnosti, procesí a pobožnosti 2/2 Udělování svátostí 2/2/1 Křty 2/2/2 Biřmování 2/2/3 Svátost nemocných 2/2/4 Svátost smíření 2/2/4/1 Velikonoční zpovědní seznamy 2/3 Pastorační péče 2/4 Matriční záležitosti 2/4/1 Vedení matrik 2/4/2 Matriky pokřtěných 2/4/2/1 Doklady k matrice pokřtěných 2/4/3 Matriky oddaných 2/4/3/1 Zkoušky snoubenců a manželské překážky 2/4/3/2 Ohlášky snoubenců 2/4/3/3 Sňatky, zneplatnění a rozvody 2/4/4 Matriky zemřelých 2/4/4/1 Doklady k matrice zemřelých 2/5 Záležitosti nekatolíků 2/5/1 Změny vyznání 2/5/2 Náboženští blouznivci, sekty, státem neuznané církve 2/5/3 Židovské záležitosti 3 Chudinské a sociální záležitosti 3/1 Péče o chudé 3/2 Péče o nemocné a zdravotně postižené 3/3 Péče o chudé žáky a podpora studentů 3/4 Péče o sirotky a nalezence 4 Školství 4/1 Školy 4/2 Osobní záležitosti učitelů 4/3 Výuka 4/3/1 Dozor nad výukou a žáky 4/3/2 Výuka náboženství (katecheze) školních žáků 5 Spolky, bratrstva a politická sdružení 5/1 Jednotlivé organizace Vnitřní skartace nebyla provedena. V rámci zpracovaných archiválií byly ponechány i tzv. knihy normálií (kurrendy, ordináriátní listy ad.), které obsahují vpisky či vevazby duchovních správců.
Významnou a poměrně obsáhlou část archivního materiálu tvoří matriční doklady, které mají nezaměnitelný význam pro genealogy. Největší podíl na dochované matriční agendě zaujímají písemnosti k sňatkům (snubní doklady a protokoly). Významně zastoupeny jsou ve fondu také žádosti úřadů a jednotlivců o dohledání matričních údajů. Další obsáhlou složku představují úmrtní a ohledací lístky. Naopak velice malou část fondu tvoří písemnosti, které se týkají rozluky manželů. Z historického hlediska jsou velice cenné a zajímavé osobní spisy jednotlivých všestarských farářů. Bohužel se jedná spíše o jednotliviny a nikoli o ucelený materiál. Nepostihují také všechny faráře. Dále se také dochovaly písemnosti k činnosti administrátorů, kaplanů a pomocného personálu (kostelníka, zvoníka aj). V archivním fondu Farní úřad Všestary nalezneme prameny k dějinám církevní a školské správy, ale i pro prosopografická a genealogická studia. V archivním fondu jsou poměrně dobře zachovány písemnosti k opravám hodnotných sakrálních staveb, což zejména ocení památkáři.
Na základě dohody mezi Krajskou správou Ministerstva vnitra v Hradci Králové a Kapitulním ordinariátem v Hradci Králové převzal v roce 1960 Okresní archiv v Hradci Králové vybrané písemnosti Farního úřadu ve Všestarech do své úschovy. V roce 1962 byly dále převzaty snubní protokoly (7 knih) z let 1777-1870 do Okresního archivu v Hradci Králové. V rámci výběru archiválií mimo skartační řízení (protokol č. 80/2010/HK) se do Státního okresního archivu v Hradci Králové předaly v roce 2010 další písemnosti z Farního úřadu Všestary (konzistoriální kurendy, účetní a funkční knihy). V roce 2016 započala vlastní inventarizace písemností Farního úřadu Všestary uložených v Státním okresním archivu v Hradci Králové.
V budoucnosti se očekávají přírůstky písemností vzniklých po roce 1949.
- Správa farnosti, 1
  - Normálie, 1/1
    - Panovnická (státní) nařízení, 1/1/1
      - Kniha nařízení, 1734 1776; 1/1/1//1 (1)
      - Kniha nařízení, 1776 1789; 1/1/1//2 (1)
      - Kniha nařízení, 1790 1799; 1/1/1//3 (2)
      - Kniha nařízení, 1800 1811; 1/1/1//4 (2)
      - Kniha nařízení, 1800 1865; 1/1/1//5 (2)
      - Kniha nařízení, 1822 1832; 1/1/1//6 (3)
      - Výnosy a předpisy státních a veřejných úřadů, 1784 1945; 1/1/1//7 (3)
    - Církevní nařízení, 1/1/2
      - Kniha nařízení královéhradecké konzistoře, 1772 1798; 1/1/2//1 (4)
      - Kniha nařízení královéhradecké konzistoře s indexem, 1799 1899; 1/1/2//2 (4)
      - Konzistoriální kurendy s rejstříkem, 1832 1842; 1/1/2//3 (4)
      - Konzistoriální kurendy s rejstříkem, 1843 1849; 1/1/2//4 (5)
      - Konzistoriální kurendy s rejstříkem, 1850 1855; 1/1/2//5 (5)
      - Konzistoriální kurendy s rejstříkem, 1856 1860; 1/1/2//6 (6)
      - Konzistoriální kurendy s rejstříkem, 1861 1865; 1/1/2//7 (6)
      - Konzistoriální kurendy s rejstříkem, 1866 1870; 1/1/2//8 (6)
      - Ordinariátní listy s rejstříkem, 1871 1880; 1/1/2//9 (7)
      - Ordinariátní listy s rejstříkem, 1881 1890; 1/1/2//10 (7)
      - Ordinariátní listy s rejstříkem, 1896 1900; 1/1/2//11 (7)
      - Ordinariátní listy s rejstříkem, 1918 1923; 1/1/2//12 (8)
      - Ordinariátní listy s rejstříkem, 1924 1930; 1/1/2//13 (8)
      - Ordinariátní listy s rejstříkem, 1935 1936; 1/1/2//14 (8)
      - Ordinariátní listy s rejstříkem, 1937 1938; 1/1/2//15 (9)
      - Úřední bulletin biskupství královéhradeckého Acta curiae, 1941 1942; 1/1/2//16 (9)
      - Úřední bulletin biskupství královéhradeckého Acta curiae, 1943 1945; 1/1/2//17 (9)
      - Výnosy, předpisy a nařízení církevních úřadů, 1790 1945; 1/1/2//18 (10)
  - Vikariát, 1/2
    - Instrukce a korespondence, 1791 1938; 1/2//1 (10)
  - Patronát, 1/3
    - Instrukce, nařízení, korespondence, 1804 1950; 1/3//1 (10)
    - Vojtovní komisař - jmenování, organizační záležitosti, 1846 1941; 1/3//2 (10)
  - Farnost, 1/4
    - Zřízení, povýšení, rozdělení a zánik farnosti, hranice farnosti, 1/4/1
      - Zřízení farnosti - podklady, 1792 1800; 1/4/1//1 (10)
      - Změna hranic farnosti - přifaření vsi Neděliště, odfaření osady Bor, 1792 1875; 1/4/1//2 (10)
    - Vizitace, 1/4/2
      - Generální vizitace, 1901 1933; 1/4/2//1 (10)
      - Kanonické vizitace, 1776 1936; 1/4/2//2 (10)
    - Záležitosti veřejných a soukromých křížů a soch, 1/4/3
      - Soupis soch a křížů všestarské farnosti, 1844 1844; 1/4/3//1 (10)
      - Bříza - kříž, zvonička, 1846 1893; 1/4/3//2 (10)
      - Čistěves - kříž, 1857 1857; 1/4/3//3 (10)
      - Chlum - zvonička, 1924 1924; 1/4/3//4 (10)
      - Lípa - kříž, zvonička, 1858 1911; 1/4/3//5 (10)
      - Rosnice - socha, 1851 1880; 1/4/3//6 (10)
      - Rozběřice - kříž, zvonička, 1844 1903; 1/4/3//7 (10)
        - Nákres tzv. Šrámova kříže, 1864 1864; 1/4/3//7/1 (10)
      - Světí - kříž, socha, 1844 1933; 1/4/3//8 (10)
      - Všestary - kříž, socha, 1912 1915; 1/4/3//9 (10)
  - Organizace vedení úřední agendy, 1/5
    - Registraturní pomůcky, 1/5/1
      - Podací protokol, 1844 1844; 1/5/1//1 (10)
      - Podací protokol s rejstříkem, 1845 1850; 1/5/1//2 (11)
      - Podací protokol s rejstříkem, 1851 1864; 1/5/1//3 (12)
      - Podací protokol s rejstříkem, 1872 1897; 1/5/1//4 (13)
      - Podací protokol s rejstříkem, 1897 1922; 1/5/1//5 (14)
      - Podací protokol s rejstříkem, 1923 1934; 1/5/1//6 (15)
      - Podací protokol s rejstříkem, 1934 1945; 1/5/1//7 (16)
    - Úřední formuláře, 1/5/2
      - Korespondence týkající se úřední agendy, formulářů a knih, prázdné formuláře, 1827 1922; 1/5/2//1 (10)
  - Memorabilia, 1/6
    - Pamětní knihy a úřední knihy smíšeného charakteru, 1/6/1
      - Pamětní kniha farnosti Všestary, 1800 1839; 1/6/1//1 (10)
    - Dokumentace k historii farnosti, 1/6/2
      - Podklady pro pamětní knihu, kopie starších dokumentů, výpisy událostí, 1838 1943; 1/6/2//1 (17)
  - Spolupůsobení ve státních a veřejných záležitostech, 1/7
    - Statistická šetření a topografické práce, 1/7/1
      - Výkazy ohledně topografických prací, šetření osob pro potřeby konskripcí, instrukce ohledně hlášení seznamů osob státním úřadům, 1827 1917; 1/7/1//1 (17)
    - Zdravotní a hygienické záležitosti, 1/7/2
      - Instrukce a pokyny úřadů ve věcech zdravotních a epidemiologických, 1832 1937; 1/7/2//1 (17)
      - Očkování - seznamy očkovaných, sdělení k očkování, 1823 1937; 1/7/2//2 (17)
      - Porodní báby, 1807 1849; 1/7/2//3 (17)
    - Vojenské záležitosti, 1/7/3
      - Seznamy branců a instrukce ohledně jejich vedení, 1835 1934; 1/7/3//1 (17)
      - Matriční výpisy a doklady pro potřeby vojenských osob, 1807 1933; 1/7/3//2 (17)
      - Vojenské pomníky k válce 1866, 1877 1937; 1/7/3//3 (17)
    - Bezpečnostní a soudní záležitosti, 1/7/4
      - Hlášení o bezpečnostních poměrech ve farnosti (drobné přestupky, opilství, krádeže v kostele, narušování klidu a nesvěcení svátků a nedělí), obdržené oběžníky o zločinech, 1805 1943; 1/7/4//1 (17)
      - Hlášení a dobrozdání na jednotlivé osoby, informace o osobách v pátrání, 1801 1913; 1/7/4//2 (17)
    - Veřejné sbírky, 1/7/5
      - Sbírky na pohořelé, postižené krupobitím a povodněmi, 1819 1909; 1/7/5//1 (17)
    - Sociální záležitosti, 1/7/6
      - Potvrzování chudoby a nemajetnosti jednotlivých osob na žádost úřadů, 1831 1925; 1/7/6//1 (17)
  - Personálie, 1/8
    - Faráři, 1/8/1
      Řazeno abecedně dle příjmení a jména, dle české abecedy
      - Bažant, Václav, 1815 1840; 1/8/1//1 (18)
      - Břečka, Augustin, 1790 1801; 1/8/1//2 (18)
      - Čížek, Josef, 1841 1894; 1/8/1//3 (18)
      - Havránek, František, 1809 1846; 1/8/1//4 (18)
      - Hulata, Josef, 1893 1907; 1/8/1//5 (18)
      - Jičínský, Matěj, 1877 1946; 1/8/1//6 (19)
      - Kamenický, Jáchym, 1800 1841; 1/8/1//7 (19)
      - Koch, Alois, 1823 1836; 1/8/1//8 (19)
      - Kopecký, Josef, 1911 1939; 1/8/1//9 (19)
      - Slavíček, Václav, 1940 1944; 1/8/1//10 (19)
      - Vašíček, Antonín, 1834 1861; 1/8/1//11 (19)
    - Kaplani, kooperátoři, administrátoři, 1/8/2
      - Beran, Severín, 1861 1861; 1/8/2//1 (19)
      - Dušek, Jan, 1803 1803; 1/8/2//2 (19)
      - Fultner, František, 1824 1847; 1/8/2//3 (19)
      - Hlavatý, Jan, 1825 1830; 1/8/2//4 (19)
      - Holitz, Karel, 1839 1841; 1/8/2//5 (19)
      - Chládek, František, 1894 1895; 1/8/2//6 (19)
      - Jinoška, Matyáš, 1772 1779; 1/8/2//7 (19)
      - Klusáček, František, 1909 1909; 1/8/2//8 (19)
      - Knejp, Josef, 1869 1908; 1/8/2//9 (19)
      - Kordule, Stanislav, 1913 1913; 1/8/2//10 (19)
      - Kraus, Josef, 1821 1821; 1/8/2//11 (19)
      - Kristian, Augustin, 1895 1910; 1/8/2//12 (19)
      - Macek, Jan, 1918 1918; 1/8/2//13 (19)
      - Marvan, Jan, 1807 1809; 1/8/2//14 (19)
      - Müller, Vincenc, 1845 1849; 1/8/2//15 (19)
      - Novotný, František, 1847 1853; 1/8/2//16 (19)
      - Pospíšil, Jan, 1906 1906; 1/8/2//17 (20)
      - Richtera, Václav, 1841 1846; 1/8/2//18 (20)
      - Roháček, Antonín, 1920 1921; 1/8/2//19 (20)
      - Roštlapil, Josef, 1839 1839; 1/8/2//20 (20)
      - Sedlák, Jaroslav, 1946 1949; 1/8/2//21 (20)
      - Sejkora, Kristian, 1839 1839; 1/8/2//22 (20)
      - Šimek, Václav, 1811 1811; 1/8/2//23 (20)
      - Šternberk, Arnošt, 1909 1909; 1/8/2//24 (20)
      - Trkal, František, 1854 1862; 1/8/2//25 (20)
      - Urban, František, 1800 1800; 1/8/2//26 (20)
      - Vaňáček, František, 1945 1945; 1/8/2//27 (20)
      - Vaněk, Václav, 1850 1850; 1/8/2//28 (20)
      - Vích, Auxentius, 1780 1787; 1/8/2//29 (20)
    - Cizí duchovní osoby ve farnosti, 1/8/3
      - Vaněk, Václav - teolog, 1847 1847; 1/8/3//1 (20)
      - Záhorský, Václav - penzionovaný duchovní, 1824 1824; 1/8/3//2 (20)
      - Alumnové, seminaristé a studující na Borromaeum, 1886 1932; 1/8/3//3 (20)
    - Kostelní zaměstnanci, 1/8/4
      - Kostelníci, 1834 1942; 1/8/4//1 (20)
      - Ředitelé kůru, 1812 1905; 1/8/4//2 (20)
      - Zádušní účetní, 1923 1923; 1/8/4//3 (20)
      - Zvoník, 1845 1924; 1/8/4//4 (20)
      - Hrobníci, 1854 1924; 1/8/4//5 (20)
  - Stavby v majetku záduší a beneficia (včetně vybavení a péče), 1/9
    - Kostely, 1/9/1
      - Farní kostel Nejsvětější Trojice ve Všestarech - zásadní přestavba 1842, opravy a pravidelná údržba, 1807 1947; 1/9/1//1 (20)
      - Filiální kostel Proměnění Páně v Chlumu - opravy a pravidelná údržba, 1812 1945; 1/9/1//2 (21)
      - Filiální kostel Nanebevzetí Panny Marie v Nedělištích - opravy a pravidelná údržba, 1839 1945; 1/9/1//3 (21)
      - Filiální kostel svatého Ondřeje ve Světí, 1806 1938; 1/9/1//4 (21)
    - Farní budovy, 1/9/2
      - Farní budova ve Všestarech - přestavby, opravy a pravidelná údržba, 1804 1945; 1/9/2//1 (21)
      - Využití zámku ve Světí pro ubytování duchovních při přestavbě všestarského kostela, 1841 1842; 1/9/2//2 (21)
      - Hospodářské budovy u fary ve Všestarech, 1801 1932; 1/9/2//3 (21)
    - Vybavení a ochrana sakrálních budov, 1/9/3
      - Kostelní zvony - pořizování, rekvizice, svěcení, 1/9/3/1
        - Farní kostel ve Všestarech, 1842 1942; 1/9/3/1//1 (21)
        - Filiální kostel v Chlumu, 1929 1942; 1/9/3/1//2 (21)
        - Filiální kostel v Nedělištích, 1848 1942; 1/9/3/1//3 (21)
        - Filiální kostel ve Světí, 1893 1942; 1/9/3/1//4 (21)
      - Drobnější vybavení kostelů včetně varhan - pořizování, nabídky, opravy, 1/9/3/2
        - Farní kostel ve Všestarech, 1804 1944; 1/9/3/2//1 (22)
        - Filiální kostel v Chlumu, 1842 1925; 1/9/3/2//2 (22)
        - Filiální kostel v Nedělištích, 1839 1942; 1/9/3/2//3 (22)
        - Filiální kostel ve Světí, 1876 1923; 1/9/3/2//4 (22)
      - Ochrana sakrálních budov, 1/9/3/3
        - Památková péče - oběžníky, korespondence s konzervátory, 1905 1926; 1/9/3/3//1 (22)
        - Pojistné smlouvy proti živelným pohromám, 1881 1937; 1/9/3/3//2 (22)
    - Hřbitovy, 1/9/4
      - Chlum, 1852 1933; 1/9/4//1 (22)
      - Neděliště, 1842 1913; 1/9/4//2 (22)
      - Světí, 1809 1883; 1/9/4//3 (22)
      - Všestary, 1844 1931; 1/9/4//4 (22)
  - Hmotné zajištění beneficia a kostelů, 1/10
    - Evidence majetku, 1/10/1
      - Inventáře - žádosti o jejich vyhotovení a zaslání, 1866 1927; 1/10/1//1 (22)
      - Inventáře farního kostela ve Všestarech, 1780 1909; 1/10/1//2 (22)
      - Inventáře filiálního kostela v Chlumu, 1771 1838; 1/10/1//3 (22)
      - Inventáře filiálního kostela v Nedělištích, 1838 1838; 1/10/1//4 (22)
      - Inventáře filiálního kostela ve Světí, 1799 1910; 1/10/1//5 (22)
      - Drobné evidenční soupisy, podklady, 1815 1892; 1/10/1//6 (23)
    - Pozemky, 1/10/2
      - Evidence zemědělských pozemků - pozemnostní archy, vymezení hranic pozemků, 1803 1946; 1/10/2//1 (23)
      - Evidence lesních pozemků - vymezení rozsahu a hranic pozemků (les ve Světí), 1802 1937; 1/10/2//2 (23)
      - Mapa kostelních a farních pozemků, 1812 1812; 1/10/2//3 (24)
      - Nabývání a zcizování pozemkového majetku, první pozemková reforma, 1841 1949; 1/10/2//4 (23)
    - Hospodaření na zemědělské a lesní půdě beneficia a kostela, 1/10/3
      - Rejstřík výsevu, sklizně a výmlatu, 1845 1875; 1/10/3//1 (23)
      - Rejstřík výsevu, sklizně a výmlatu, 1875 1922; 1/10/3//2 (23)
      - Režijní hospodaření - ceny komodit, 1823 1839; 1/10/3//3 (23)
      - Nájemné z pozemků fary a kostela ve Všestarech, 1922 1926; 1/10/3//4 (25)
      - Pacht z farních a kostelních pozemků - nájemní a pachtovní smlouvy; evidence pachtýřů; výkazy pachtovného, licitační protokoly, 1792 1949; 1/10/3//5 (25)
      - Lesní hospodaření - evidence těžby a prodeje dřeva, 1802 1891; 1/10/3//6 (25)
    - Desátky, deputáty, povinnosti poddaných, 1/10/4
      - Rejstřík desátků, 1821 1848; 1/10/4//1 (25)
      - Správa poddanských povinností a jejich výkup - evidence, výkupní tabely, korespondence, 1792 1877; 1/10/4//2 (25)
  - Finanční zajištění beneficia a záduší, 1/11
    - Příjmy beneficia a záduší, 1/11/1
      - Půjčování zádušních peněz, příjmy z kapitálů a rent - obligace a kvitance, dluhopisy, státní dluhopisy, cenné papíry, vkladní knížky, 1797 1947; 1/11/1//1 (26)
      - Ofěry - sbírky, almužny, 1841 1931; 1/11/1//2 (26)
      - Štola, 1802 1846; 1/11/1//3 (26)
    - Dávky, daně, poplatky, 1/11/2
      - Farní fase, 1781 1922; 1/11/2//1 (26)
      - Platba daní, 1812 1949; 1/11/2//2 (26)
    - Farní účty, 1/11/3
      - Účetní přílohy - výtahy z účtů, kvitance, příjmové doklady, 1798 1949; 1/11/3//1 (26)
    - Zádušní a kostelní účty, 1/11/4
      - Farní kostel Nejsvětější Trojice ve Všestarech, 1/11/4/1
        - Účetní kniha, 1774 1807; 1/11/4/1//1 (26)
        - Účetní kniha, 1808 1864; 1/11/4/1//2 (27)
        - Účetní kniha, 1834 1864; 1/11/4/1//3 (28)
        - Účetní kniha, 1865 1918; 1/11/4/1//4 (29)
        - Účetní kniha, 1919 1921; 1/11/4/1//5 (30)
        - Účetní kniha, 1931 1938; 1/11/4/1//6 (31)
        - Pokladní deník, 1866 1910; 1/11/4/1//7 (32)
        - Pokladní deník, 1936 1950; 1/11/4/1//8 (33)
        - Pokladní deník, 1948 1950; 1/11/4/1//9 (34)
        - Výtahy z účtů, 1870 1945; 1/11/4/1//10 (35)
        - Účetní přílohy, 1775 1946; 1/11/4/1//11 (35)
      - Filiální kostel Proměnění Páně v Chlumu, 1/11/4/2
        - Výtahy z, 1888 1950; 1/11/4/2//1 (36)
        - Účetní přílohy, 1809 1935; 1/11/4/2//2 (36)
      - Filiální kostel Nanebevzetí Panny Marie v Nedělištích, 1/11/4/3
        - Výtahy z účtů, 1888 1950; 1/11/4/3//1 (36)
        - Účetní přílohy, 1809 1939; 1/11/4/3//2 (36)
      - Filiální kostel svatého Ondřeje ve Světí, 1/11/4/4
        - Účetní kniha filiálního kostela ve Světí, 1827 1920; 1/11/4/4//1 (36)
        - Výtahy z účtů filiálního kostela ve Světí, 1922 1949; 1/11/4/4//2 (36)
        - Účetní přílohy, 1810 1938; 1/11/4/4//3 (36)
      - Kaplička bez zasvěcení v Dlouhých Dvorech, 1/11/4/5
        - Výtahy z účtů kapličky v Dlouhých Dvorech, 1934 1950; 1/11/4/5//1 (36)
    - Mešní a modlitební nadace, 1/11/5
      - Kniha nadací farního kostela ve Všestarech, 1772 1918; 1/11/5//1 (37)
      - Persoluční kniha farního kostela ve Všestarech a filiálních kostelů v Chlumu a Nedělištích včetně seznamů nadací, 1839 1899; 1/11/5//2 (37)
      - Persoluční kniha farního kostela ve Všestarech a filiálních kostelů v Chlumu, Nedělištích a Světí, 1875 1941; 1/11/5//3 (37)
      - Persoluční kniha filiálního kostela v Nedělištích, 1890 1924; 1/11/5//4 (37)
      - Persoluční kniha při farním kostele ve Všestarech pro manuální stipendia, 1931 1945; 1/11/5//5 (37)
      - Seznamy nadací a korespondence v záležitostech správy nadací, 1809 1942; 1/11/5//6 (37)
      - Dušková Anna, 1882 1882; 1/11/5//7 (38)
      - Feygl, František, 1899 1913; 1/11/5//8 (38)
      - Frýdová, Františka, 1881 1882; 1/11/5//9 (38)
      - Grimm, Josef von, rytíř, 1867 1868; 1/11/5//10 (38)
      - Grünne, Ferdinand von, hrabě, 1866 1948; 1/11/5//11 (38)
      - Havrda, Václav, 1897 1898; 1/11/5//12 (38)
      - Hejcmanová, Marie, 1910 1927; 1/11/5//13 (38)
      - Heyden, Anna, 1879 1922; 1/11/5//14 (38)
      - Heyden, Ignaz, 1868 1868; 1/11/5//15 (38)
      - Hroneš, Emanuel, 1868 1868; 1/11/5//16 (38)
      - Hronešová, Kateřina, 1836 1839; 1/11/5//17 (38)
      - Hrušková, Marie, 1889 1890; 1/11/5//18 (38)
      - Hřib, Jiří, 1780 1814; 1/11/5//19 (38)
      - Kejzar, Josef, 1913 1914; 1/11/5//20 (38)
      - Košťálová, Anna, 1929 1938; 1/11/5//21 (38)
      - Koubová, Františka, 1881 1881; 1/11/5//22 (38)
      - Krušinová, Marie, 1892 1893; 1/11/5//23 (38)
      - Kundrt, Václav, 1848 1861; 1/11/5//24 (38)
      - Marek, Jan a Zima, Antonín, 1868 1868; 1/11/5//25 (38)
      - Novák, Ignác, 1876 1877; 1/11/5//26 (38)
      - Pražák, Václav, 1902 1902; 1/11/5//27 (38)
      - Procházka, Václav, 1857 1858; 1/11/5//28 (38)
      - Říbovi, Kateřina a Jan, 1918 1928; 1/11/5//29 (38)
      - Skořepa, František, 1909 1911; 1/11/5//30 (38)
      - Skvrnová, Marie, 1916 1922; 1/11/5//31 (38)
      - Stránská, Anna, 1875 1876; 1/11/5//32 (38)
      - Stránský, Jan, 1860 1861; 1/11/5//33 (38)
      - Šafkova, Marie, 1922 1925; 1/11/5//34 (38)
      - Šenk, Josef, 1872 1889; 1/11/5//35 (38)
      - Vejprava, Jan, 1848 1854; 1/11/5//36 (38)
      - Vlačihová, Marie, 1943 1945; 1/11/5//37 (38)
      - Vroubek, Jan, 1892 1893; 1/11/5//38 (38)
      - Zákravský, Jiří, 1809 1809; 1/11/5//39 (38)
- Duchovní péče, 2
  - Bohoslužby, slavnosti, zázraky, 2/1
    - Organizace bohoslužeb, 2/1/1
      - Kniha ohlášek bohoslužeb, 1843 1855; 2/1/1//1 (39)
      - Kniha ohlášek bohoslužeb, 1855 1860; 2/1/1//2 (40)
      - Kniha ohlášek bohoslužeb, 1865 1883; 2/1/1//3 (41)
      - Kniha ohlášek bohoslužeb, 1884 1913; 2/1/1//4 (42)
      - Kniha ohlášek bohoslužeb, 1913 1939; 2/1/1//5 (43)
      - Kniha ohlášek bohoslužeb, 1939 1946; 2/1/1//6 (44)
      - Kniha ohlášek bohoslužeb, 1946 1958; 2/1/1//7 (45)
      - Funkční kniha, 1843 1860; 2/1/1//8 (46)
      - Funkční kniha, 1860 1908; 2/1/1//9 (47)
      - Funkční kniha, 1909 1948; 2/1/1//10 (48)
      - Funkční kniha, 1936 1946; 2/1/1//11 (49)
      - Přehledy vykonaných funkcí - spory o mše ve filiálních kostelích, konání bohoslužeb, 1801 1931; 2/1/1//12 (38)
      - Binace, 1902 1930; 2/1/1//13 (38)
      - Kázání - drobné poznámky, 1933 1933; 2/1/1//14 (38)
    - Církevní slavnosti, procesí a pobožnosti, 2/1/2
      - Poutě, procesí, polní mše v mausoleu na Lípě, 1841 1933; 2/1/2//1 (38)
  - Udělování svátostí, 2/2
    - Křty, 2/2/1
      - Povolení domácího křtu, 1885 1885; 2/2/1//1 (38)
    - Biřmování, 2/2/2
      - Konfirmační kniha, 1771 1830; 2/2/2//1 (38)